臺灣屏東地方法院刑事判決
111年度訴字第446號
公  訴  人  臺灣屏東地方檢察署檢察官
被      告  邱亞萱


上列被告因違反毒品危害防制條例案件，經檢察官提起公訴（11
1年度毒偵字第1248號），被告於準備程序中就被訴事實為有罪
之陳述，經告知簡式審判程序之旨，並聽取當事人之意見後，經
本院合議庭裁定由受命法官獨任進行簡式審判程序，判決如下：
    主  文
邱亞萱施用第一級毒品，累犯，處有期徒刑捌月。
    事  實
一、邱亞萱基於施用第一級毒品海洛因、第二級毒品甲基安非他
    命之犯意，於民國111年4月9日某時（起訴書記載為111年4
    月11日13時10分回溯96、120小時〈不含公權力拘束自由期間
    〉內之某時，應予更正），在臺北市○○區○○○路0段00號5樓之
    美亞商旅（起訴書記載為不詳地點，應予更正），以將海洛
    因、甲基安非他命一同摻入香菸內點燃吸食之方式（起訴書
    記載為不詳方式，應予更正），同時施用海洛因、甲基安非
    他命1次。嗣於111年4月11日11時30分許，因另案為警調查
    ，徵得其同意後於111年4月11日13時10分許採尿，檢驗結果
    呈海洛因代謝後之可待因、嗎啡陽性反應及甲基安非他命代
    謝後之安非他命、甲基安非他命陽性反應。
二、案經臺北市政府警察局中正第一分局報告臺灣臺北地方檢察
    署檢察官陳請臺灣高等檢察署檢察長令轉臺灣屏東地方檢察
    署檢察官偵查起訴。
    理  由
一、上揭犯罪事實，業據被告於本院準備程序及審理中坦承不諱
    ，且被告於111年4月11日經警採尿送驗結果，確呈海洛因代
    謝後之可待因、嗎啡陽性反應及甲基安非他命代謝後之安非
    他命、甲基安非他命陽性反應，有台灣尖端先進生技醫藥股
    份有限公司111年4月29日濫用藥物檢驗報告存卷可考，復有
    自願受搜索同意書、勘察採證同意書、臺北市政府警察局偵
    辦毒品案件尿液檢驗委驗單在卷可稽，堪認被告前揭任意性
    自白，確與事實相符，是本案事證明確，被告上開犯行堪以
    認定，應予依法論科。
二、按觀察、勒戒或強制戒治執行完畢釋放後，3年內再犯毒品
    危害防制條例第10條之罪者，檢察官應依法追訴，觀之同條
    例第23條第2項規定自明。查被告前因施用毒品案件，經本
    院裁定送觀察、勒戒後，認無繼續施用毒品之傾向，於111
    年3月24日執行完畢釋放，並由臺灣屏東地方檢察署檢察官
    以111年度毒偵緝字第58號為不起訴處分，有臺灣高等法院
    被告前案紀錄表在卷可參，其於觀察、勒戒執行完畢釋放後
    ，3年內再犯本案施用毒品罪，應依法追訴、論科。
三、論罪科刑：
　㈠按海洛因、甲基安非他命分別列為毒品危害防制條例第2條第
    2項第1款所規定之第一級毒品及同條項第2款所規定之第二
    級毒品，禁止持有及施用。是核被告所為，係犯毒品危害防
    制條例第10條第1項之施用第一級毒品罪與同條例第10條第2
    項之施用第二級毒品罪。被告施用前持有海洛因、甲基安非
    他命之低度行為，各為施用之高度行為所吸收，均不另論罪
    。又被告以將海洛因、甲基安非他命一同摻入香菸內點燃吸
    食之方式同時施用海洛因與甲基安非他命，乃以一行為同時
    觸犯上開2罪名，為想像競合犯，應依刑法第55條前段規定
    ，從一重之施用第一級毒品罪處斷。公訴意旨雖認被告係分
    別施用海洛因及甲基安非他命，然被告於本院準備程序中自
    承：我是將海洛因及安非他命摻在一起施用；以香菸摻在一
    起吸食等語（本院卷第34頁），且遍查全卷並無何積極證據
    足認被告係分別施用海洛因及甲基安非他命，基於「罪證有
    疑，利歸被告」原則，自應為被告有利之認定，認被告係同
    時施用海洛因及甲基安非他命。
　㈡被告前因施用毒品案件，經本院以108年度簡字第1162號判決
    判處有期徒刑5月確定，於108年8月27日易科罰金執行完畢
    ，有臺灣高等法院被告前案紀錄表在卷可佐，是被告於有期
    徒刑執行完畢後，5年內故意再犯本件有期徒刑以上之罪，
    為累犯。本案與前揭已執行完畢之案件均為施用毒品案件，
    罪質相同，足認被告於前揭案件執行完畢後仍不知警惕、對
    於刑罰之反應力薄弱，應依刑法第47條第1項規定加重其刑
    。
　㈢茲審酌被告前經觀察、勒戒處遇後，猶未能深切體認毒品危
    害己身之鉅，及早謀求脫離毒害之道，反而伺機再犯，顯見
    其戒除毒癮之意志不堅，迄未能記取教訓，復參酌其所犯施
    用毒品行為係戕害自己身心健康，尚未嚴重破壞社會秩序、
    侵害他人權益，且考量其犯後終能坦承上開犯行之態度，兼
    衡其犯罪動機、目的、手段、於本院審理中自陳之智識程度
    、生活狀況（本院卷第45頁）及檢察官之求刑意見（本院卷
    第46頁）等一切情狀，量處如主文所示之刑。
據上論斷，應依刑事訴訟法第273條之1第1項、第299條第1項前
段，判決如主文。
本案經檢察官陳新君提起公訴，檢察官王雪鴻到庭執行職務。
中　　華　　民　　國　　111 　年　　9 　　月　　22　　日
                  刑事第二庭    法  官  楊子龍
以上正本證明與原本無異。如不服本判決應於收受判決後20日內向本院提出上訴書狀，並應敘述具體理由；其未敘述上訴理由者，應於上訴期間屆滿後20日內向本院補提理由書（均須按他造當事人之人數附繕本）「切勿逕送上級法院」。
中　　華　　民　　國　　111 　年　　9 　　月　　22　　日
                                書記官  鄭嘉鈴
附錄論罪科刑法條：
毒品危害防制條例第10條
施用第一級毒品者，處6月以上5年以下有期徒刑。
施用第二級毒品者，處3年以下有期徒刑。